【裁判字號】    92,台上,4372
【裁判日期】    920807
【裁判案由】    公共危險等罪
【裁判全文】
最高法院刑事判決                              九十二年度台上字第四三七二號
    上  訴  人  甲○○
右上訴人因公共危險等罪案件，不服台灣高等法院中華民國九十二年五月三十日第二
審判決︵九十二年度交上訴字第二七號，起訴案號：台灣新竹地方法院檢察署九十一
年度偵字第一七五三號︶，提起上訴，本院判決如左：
    主  文
上訴駁回。
    理  由
一肇事後逃逸部分：
按刑事訴訟法第三百七十七條規定，上訴於第三審法院，非以判決違背法令為理由，
不得為之。是提起第三審上訴，應以原判決違背法令為理由，係屬法定要件。如果上
訴理由狀並未依據卷內訴訟資料，具體指摘原判決不適用何種法則或如何適用不當，
或所指摘原判決違法情事，顯與法律規定得為第三審上訴理由之違法情形，不相適合
時，均應認其上訴為違背法律上之程式，予以駁回。本件原判決維持第一審論處上訴
人甲○○駕駛動力交通工具肇事致人於死而逃逸罪刑之判決，駁回其在第二審之上訴
，已詳敘所憑之證據及認定之理由，並對上訴人所辯各節，如何不足採信，均已依據
卷內資料，詳予指駁，從形式上觀察，並無任何違背法令之處。而證據之取捨及事實
之認定，為事實審法院之職權，茍其判斷無違經驗法則或論理法則，即不能任意指為
違法。原判決依憑證人田俊明、范秉縣、馮祥景、張瀚陽、吳靜翔、趙明雪等人之證
言，卷附內政部警政署刑事警察局民國九十年八月六日刑鑑字第五三○三○號鑑定通
知書，參酌卷內其他證據調查之結果，綜合研判，認上訴人確有前述駕駛動力交通工
具肇事，致人死亡而逃逸之犯行，已詳敘其取捨證據之心證理由，所為論斷，悉合經
驗法則及論理法則，不能任意指為違法。另原判決並未以內政部警政署刑事警察局九
十一年一月十四日刑鑑字第二一七八五八號鑑驗通知書為認定上訴人撞擊被害人之依
據，且於理由二之(七)予以說明，上訴人猶指原審以該鑑定報告為不利於上訴人之認定
云云，顯非依據卷內資料為指摘。其餘上訴意旨，亦未依據卷內資料具體指摘原判決
如何違背法令，徒憑己見，對於原審採證認事之職權行使，任意爭執，自非適法之第
三審上訴理由，其上訴違背法律上之程式，應予駁回。
二不能安全駕駛而駕駛及過失致人於死部分：
按刑事訴訟法第三百七十六條所列各罪之案件，經第二審判決者，不得上訴於第三審
法院，法有明文。本件上訴人另犯服用酒類不能安全駕駛而駕駛及過失致人於死罪，
原審係分別依刑法第一百八十五條之三及第二百七十六條第一項論處罪刑，核均屬刑
事訴訟法第三百七十六條第一款之案件。依首開說明，既經第二審判決，自不得上訴
於第三審法院，上訴人竟復提起上訴，顯為法所不許。
據上論結，應依刑事訴訟法第三百九十五條前段，判決如主文。
中      華      民      國    九十二    年      八      月      七      日
                              最高法院刑事第五庭
                                  審判長法官  謝  家  鶴
                                        法官  洪  文  章
                                        法官  花  滿  堂
                                        法官  陳  世  淙
                                        法官  洪  佳  濱
      右正本證明與原本無異
                                              書  記  官
中      華      民      國    九十二    年      八      月     十九     日
                                                                        Ｒ


司法院資訊處製作；財團法人民間司法改革基金會備份。
